臺灣高等法院臺南分院刑事判決
　　　上　訴　人　臺灣嘉義地方法院檢察署檢察官
　　　上　訴　人
　　　即　被　告　甲　○　○
　　　指定辯護人　本院公設辯護人　乙　○　○
右上訴人因被告違反槍砲彈藥刀械管制條例等案件，不服臺灣嘉義地方法院九十三年
度訴字第一號中華民國九十三年九月二十一日第一審判決（起訴案號：臺灣嘉義
地方法院檢察署九十二年度偵字第六０三一號），提起上訴，本院判決如左：
      主      文
原判決關於違反槍砲彈藥刀械管制條例部分撤銷。
甲○○未經許可，寄藏其他可發射子彈具有殺傷力之改造手槍，處有期徒刑參年陸月
，併科罰金新臺幣拾萬元，罰金如易服勞役，以罰金總額與陸個月之日數比例折算
；扣案如附表一編號一驗餘子彈拾壹顆、編號二驗餘子彈貳拾伍顆、附表一編號三
至六、附表二編號一、三、四、五所示之槍枝、子彈主要組成零件、附表三編號一、
二所示之改造手槍共貳支均沒收。
      事      實
一、甲○○有違反麻醉藥品管理條例、違反藥事法、賭博、妨害自由等前案紀錄，民
    國（下同）八十六年間，因非法吸用化學合成麻醉藥品及非法販賣化學合成麻醉
    藥品等案件，分別經法院判處罪刑確定，並定應執行刑為有期徒刑七年，入監服
    刑後於九十一年二月六日縮短刑期假釋出監，假釋期間，竟仍不思悔悟，於九十
    二年一月中旬至三、四月間某日，分別在如附表一、二、三所示地點，未經許可
    ，受林書銘（業經臺灣嘉義地方法院九十三年度訴字第八四號判決，現由本院審
    理中）之託，寄藏如附表一編號一至六、附表二編號一、三、四、五、附表三編
    號一至二之其他可發射子彈具有殺傷力之改造手槍、子彈及槍枝、子彈之主要組
    成零件等物。嗣於如附表一、二、三所示時間、地點，分別經警查獲前開受寄藏
    之物。
二、案經嘉義縣警察局移送臺灣嘉義地方法院檢察署檢察官偵查起訴。
      理      由
壹、有罪部分：
一、訊據上訴人即被告甲○○對於前開寄藏改造手槍、制式及改造子彈、槍彈主要組
    成零件等犯罪事實均坦承不諱（見警卷第三至六頁、偵查卷第八至十頁、第五七
    至五八頁、第六八頁、原審法院卷二第一五０、一五八、一六０頁），核與證人
    張祺旺（見原審卷一第一七０至一八三頁）、趙家輝（見原審卷二第八七至九五
    頁）、張哲男（見原審法院卷二第九五至一０一頁）、盧煌鎮（見原審卷二第一
    四五至一五０頁）、林書銘（見原審卷二第一五一至一五四頁）結證情節相符，
    且有原審法院搜索票影本一件、搜索扣押筆錄、扣押目錄表、扣押書各三件（見
    警卷第八至二三頁）、查獲現場採證照片數幀（見原審卷二第二七至四四頁、第
    一０三至一一六頁）附卷，如附表所示槍、彈與槍彈主要組成零件等物扣案可資
    佐證；此外，扣案如附表一編號一、二、附表三編號一、二所示之槍枝、子彈，
    經送鑑定結果，均認具有殺傷力等情，有內政部警政署刑事警察局九十二年十一
    月二十八日刑鑑字第０九二０一六八一三四號（見偵查卷第七三至八五頁）、九
    十二年九月二日刑鑑字第０九二０一六七六四三號（見偵查卷第十三至二一頁）
    槍彈鑑定書各一件附卷可稽，又扣案如附表一編號三、五、六、附表二編號一、
    三、四、五等物，若經加工，即可製成可擊發具有殺傷力之子彈，足認均係子彈
    之主要組成零件，是被告之自白與事實相符，堪可採為認定事實之證據資料。
    綜上所述，本案事證已臻明確，被告犯行，洵堪認定。
二、核被告甲○○所為，係犯槍砲彈藥刀械管制條例第十一條第四項之寄藏其他可發
    射子彈具有殺傷力之改造手槍罪、第十二條第四項之寄藏子彈罪、第十三條第四
    項之寄藏手槍、子彈之主要組成零件罪。案外人林書銘基於單一決意，接續將前
    開改造手槍、子彈及槍、彈之主要組成零件交付被告保管，被告亦出於單一寄藏
    之犯意代為保管之，所犯寄藏改造手槍罪、寄藏子彈罪及寄藏手槍、子彈之主要
    組成零件罪三罪，係一寄藏行為同時觸犯數罪名，應依刑法第五十五條前段想像
    競合犯之規定，從一重以槍砲彈藥刀械管制條例第十一條第四項之寄藏改造手槍
    罪處斷。
三、另按槍砲彈藥刀械管制條例第十八條第四項前段所稱「犯本條例之罪，於偵查或
    審判中自白，並供述全部槍砲、彈藥、刀械之來源及去向，因而查獲或因而防止
    重大危害治安事件發生者，減輕或免除其刑」。其所稱「來源及去向」，前者係
    指該等槍砲、彈藥、刀械之取得來源，包括交付之人（即所謂「上手」），及其
    交付之原因、時地、經過等情節。後者係指該等槍砲、彈藥、刀械之下落去向，
    包括目前藏置之處所或受移轉持有者（即所謂「下手」）之真實姓名及其所在等
    情節。而此所稱「去向」，並不以上述槍砲、彈藥、刀械已經移轉予他人持有者
    為限；若該等槍砲、彈藥、刀械當時仍由被告或其他共犯持有或藏置中，因被告
    之供述而全部查獲者，仍應認被告已將該等槍砲、彈藥、刀械之去向供出，而有
    上開條項減輕或免除其刑規定之適用（最高法院九十三年度台上字第四００七號
    判決參照）。經查，本件被告於警訊中供稱：「改造槍械部分是我以前住在嘉義
    市○○街鄰居叫林書銘的．．．這些東西放在車上，只要是遇到他們要還給他。
    」（見警卷第四頁）「（問：你為何會將槍彈放在你駕駛的車內？）是我碰到林
    書銘，問他何時要將寄放在我那裡的槍彈拿回去，他說有空會來拿，後來我得知
    他在一個朋友那裡，我把一部分槍及子彈要載去還給他，但我到達時，林書銘剛
    好離開，所以我才把槍彈放在車上，隔了約五、六日被警察查獲。」（見偵卷第
    六八頁），嗣後林書銘亦被移送偵辦，並有臺灣嘉義地方法院檢察署讓股之簽附
    偵查卷可憑（見偵卷第七二頁），及本院供述：「（問：林書銘是你供出他之後
    ，警方才查獲他的？）是，我供出後才查到他的。」（見本院九十四年一月六日
    審判筆錄第五、六頁），足認上開槍彈雖仍由被告持有中，但被告既於警訊及偵
    查中自白供述槍彈之來源及未來之去向，因而查獲犯罪，自有上開條文之適用。
    職是，本件被告於九十二年九月一日，為警查獲之時，即於警詢及檢察官偵訊中
    自白，供述槍、彈來源為林書銘，繼經警於同年十一月四日，在嘉義縣太保市埤
    麻里十二號，查獲林書銘到案，自應依槍砲彈藥刀械管制條例第十八條第四項前
    段之規定，減輕其刑。
四、原審以被告罪證明確，而予論罪科刑，固非無見，惟被告既於警訊及偵查中自白
    供述槍彈之來源及去向，並因而查獲犯罪，自應有槍砲彈藥刀械管制條例第十八
    條第四項前段規定之適用，而減輕其刑，原審未適用上開條文之規定，尚有未洽
    。檢察官上訴意旨雖未指摘及此，然原判決既有上述可議之處，應由本院將原判
    決予以撤銷改判。爰審酌被告甲○○曾有多次前科紀錄，於假釋中再度犯案，暨
    其品行、智識程度及其犯罪後坦白承認、尚無持槍犯案之事實，態度良好，被告
    為警查獲自願帶同警方，赴其住處查扣上述寄藏槍枝、子彈，並供出案外人林書
    銘使警方因而查獲林書銘改造槍枝之犯行等一切情狀，判處如主文第二項所示之
    刑，併就罰金部分諭知易服勞役之折算標準。
五、又扣案物中：
    (1)如附表一編號一之（土造及制式）子彈，經鑑定均認具有殺傷力，驗餘子彈三
    十一顆為違禁物；(2)如附表一編號二之子彈，經鑑定除二顆外，均認有殺傷力，
    驗餘二十五顆為違禁物；(3)如附表三編號一、二所示之改造手槍共二支，經鑑定
    均認具有殺傷力，屬違禁物；(4)如附表一編號三至六所示之物、如附表二編號一
    、編號三、四、五所示之物，均係槍枝、子彈之主要組成零件，其中附表一編號
    四之改造手槍經鑑定雖因欠缺撞針簧，無法擊發子彈，而認依現狀無殺傷力，又
    如附表二編號一、三、四之物，雖均非完整之子彈，附表二編號五之改造手槍半
    成品，雖因槍管內有阻鐵而認為係玩具手槍，但因被告所寄藏上開槍枝、子彈零
    件，均係案外人林書銘從事改造手槍、子彈所用之物（見原審卷一第一二九頁參
    照），稍加改造即可成為有殺傷力之槍枝、子彈，且改造過程很簡單等情，業據
    證人林書銘於原審法院審理時結證明確（見原審卷二第一五一頁），抑且，林書
    銘確因犯改造手槍等罪，經原審法院九十三年度訴字第八四號判決有罪在案，有
    判決書一件附卷可查（見原審卷二第五四至六七頁），足見上開扣案物均屬（林
    書銘改造）槍枝、子彈之主要組成零件無誤，均屬違禁物。是上述(1)(2)(3)(4)均應
    依刑法第三十八條第一項第一款之規定宣告沒收之。至扣案如附表一編號一之子
    彈，其中十二顆經試射，附表一編號二之子彈，其中十二顆經試射，上開經試射
    之子彈，業已喪失子彈之功能，已非違禁物；又附表二編號二之子彈成品四顆經
    試射均認無殺傷力，均非違禁物；而其餘扣案物（附表一編號七、八、九，附表
    二編號六、七、八、九，附表二編號六、八、九，附表三編號五至十三），或為
    被告所有但非供本案犯罪所用之物，或為與本案無關之物，其中附表二編號七已
    經原審宣告沒收確定；又附表三編號三、四之手槍、子彈，亦欠缺積極確定之證
    據足認係被告受寄藏之物（詳後述），爰均不為沒收之諭知，均附此說明。
貳、不另為無罪諭知部分（寄藏制式手槍、子彈部分）：
一、公訴意旨另以被告甲○○於九十二年一月中旬某日，在嘉義縣民雄鄉北斗村北勢
    子三四七號住處，受案外人林書銘之託，寄藏如附表三編號三、四所示之制式手
    槍、子彈，因認被告此部分所為分別涉犯槍砲彈藥刀械管制條例第七條第四項之
    寄藏手槍罪及同條例第十二條第四項之寄藏子彈罪云云。
二、按犯罪事實應依證據認定之，無證據不得認定犯罪事實，刑事訴訟法第一百五十
    四條第二項定有明文。又認定不利於被告之事實，須依積極證據，苟積極證據不
    足為不利於被告事實之認定時，即應為有利於被告之認定，更不必有何有利之證
    據（最高法院五十六年度台上字第八０七號判例參照）。且刑事訴訟上證明之資
    料，無論其為直接或間接證據，均須達於通常一般之人均不致有所懷疑，而得確
    信其為真實之程度，始得據為有罪之認定，若其關於被告是否犯罪之證明未能達
    此程度，而有合理懷疑之存在，致使無從形成有罪之確信，根據「罪證有疑，利
    於被告」之證據法則，即不得遽為不利被告之認定（最高法院七十六年度臺上字
    第四九八六號判例參照）。
三、公訴意旨認被告亦涉犯此部分罪嫌，係以被告於警訊、偵查之自白，證人林書銘
    於偵訊時之證述及扣案如附表三編號三、四之制式手槍、子彈等為論據。訊據被
    告堅詞否認有何寄藏制式手槍、子彈之行為，辯稱：「其於警、偵訊供述寄藏制
    式手槍、子彈，係因擔心牽累家人，因此配合警方製作筆錄，當時所供並非事實
    （見原審卷一第一八五頁）；附表三所示之搜索地點，警方先後搜索二次，第一
    次搜索並未搜得制式槍、彈，嗣回警局後，始又行第二次搜索，竟搜得制式槍、
    彈，可能係警方故意栽贓，其並未受託寄藏制式槍、彈，否則不可能告訴警方其
    住所範圍包括制式槍、彈搜獲之處，且搜索過程有全程錄影，可以調閱錄影帶勘
    驗即知」等語。
四、經查：
（一）如附表三之搜索地點，於卷附搜索扣押筆錄（警卷第十六頁）所載之搜索時間
      之後，警方確實第二次前往該搜索地點執行搜索，並於第二次搜索時始查獲扣
      案如附表三編號三、四所示之制式手槍、子彈等情，除據被告辯述在卷外，並
      據證人即本案參與現場搜索之警員（官）張祺旺、趙家輝、張哲男、盧煌鎮結
      證明確，而執行單位並未依照實況，分別製作搜索扣押筆錄，而將兩次搜索扣
      押情形均登載為第一次搜索所扣得，其文書之登載，顯欠妥適；雖然搜索扣押
      筆錄並不因填載欠詳實而失其證據能力，但被告既針對搜索扣押過程及扣得物
      品提出爭議，自應由公訴人證明其內容之真實性與過程之合法性。
（二）本案搜索係警方長期通信監察佈線所得之情資，且警察人員對於槍砲彈藥或毒
      品等重大案件之執行搜索過程，多有全程錄影、攝影存證。本案被告爭議之第
      二次搜索過程，並未使用錄影機全程錄影之事實，業據證人趙家輝結證在卷（
      見原審卷二第九四頁）；又本案雖有現場拍攝之照片（數位相機拍攝列印）附
      卷可參，但關於被告爭執之第二次搜索過程，特別是警方搜得扣案如附表三編
      號三、四之制式手槍、子彈之過程，卷附相片並無法辨識、確認，又前開數位
      相機拍攝之檔案，業因相機記憶體重新使用而不復留存之情，業據證人盧煌鎮
      結證明確（見原審卷二第一五五頁），此外，即無其他積極證據資料足以確認
      搜索現場確實搜得扣案之制式手槍、子彈，是被告所質疑之搜索過程，公訴人
      之證明（值勤警員之證詞），尚未達使確信搜索當時確實扣得扣案之制式手槍
      、子彈之心證。雖被告所辯，扣案如附表三編號三、四之制式手槍、子彈並非
      其受寄藏之物，可能係警方栽贓云云，亦缺乏積極客觀之證據以實其說。但罪
      證有疑時，被告並不負提出有利證據證明自己無辜之義務，此乃刑事程序無罪
      推定原則之當然解釋，倘公訴人提出之積極證據不足使法院得確切之心證，即
      應為被告有利之認定。
（三）本案其餘扣案物均係另案被告林書銘託被告保管之情，除據被告供承在卷外，
      並據證人林書銘結證無訛（見原審卷二第一五二頁），但證人林書銘於原審法
      院審理時亦結證：伊未曾持有制式手槍，不曾將制式槍彈寄放於被告住處，警
      方會查到制式手槍，伊亦覺得奇怪等語（見原審卷二第一五二頁）；參以證人
      林書銘於到案最初，原即供稱：「制式手槍不是我的」等語（見原審卷一第一
      二九頁）、「我沒有玩過及看過制式的。因為我寄放在（甲○○）那邊沒有制
      式槍枝。他（甲○○）說是刑事局拿來的」等語（見原審卷一第一四０頁），
      足徵被告所辯尚非全無可信。雖證人林書銘於檢察官偵查時曾陳稱：制式槍彈
      係向高雄「黑松」或「黑全」購得云云（見原審卷一第一三五、一三八頁），
      但之後即又改稱未曾接觸制式槍彈（見原審卷一第一四０頁），證人林書銘於
      原審法院審理時進而結證：「（問：你在偵訊時是否坦承制式槍彈是你的？答
      稱：）我想說既然被查獲就擔起來，但我不知道改造手槍與制式手槍分別論罪
      ，那把制式手槍不是我的，如果知道分別論罪我就不會承認」等語（見原審卷
      二第一五二頁）。據上，互核被告與證人林書銘二人供陳之內容，林書銘是否
      確有將制式槍彈寄放被告住處？警方是否確於如附表三所示處所查獲如附表三
      編號三、四之槍彈？均非無疑。揆諸前開說明，自不得遽為不利被告甲○○之
      認定。
四、綜上所述，公訴意旨認被告寄藏如附表三編號三、四所示制式手槍、子彈之事實
    ，既為被告所否認，公訴意旨所據之證人林書銘證詞，又有前開前後不同之瑕疵
    可指，且公訴人關於此部分之舉證，又不足使原審法院得被告確有寄藏制式槍彈
    之心證。再者，互核證人林書銘之證詞，被告所辯亦非全然無據，不能證明被告
    確有公訴意旨所指此部分犯行，原應為無罪之諭知，然因公訴意旨係以此部分與
    前開論罪科刑部分，有裁判上一罪之關係而起訴，因此，原審法院就此部分，認
    為不另為被告無罪之諭知，經核於法並無違誤。公訴人上訴意旨雖以原審就被告
    涉嫌寄藏制式槍彈犯行部分僅對搜索扣押筆錄填載欠妥及證人林書銘前後不同之
    瑕疵，逕以排除，認定此部分不成立犯罪，似有欠妥云云，惟公訴人之上訴並未
    提出具體事證以實其說，為無理由，併此說明。
據上論斷，應依刑事訴訟法第三百六十九條第一項前段、第三百六十四條、第二百九
十九條第一項前段，槍砲彈藥刀械管制條例第十一條第四項、第十二條第四項、第十
三條第四項，槍砲彈藥刀械管制條例第十八條第四項前段，刑法第十一條前段、第五
十五條、第四十二條第三項、第三十八條第一項第一款、第二款，罰金罰鍰提高標準
條例第一條前段、第二條，現行法規所定貨幣單位折算新臺幣條例第二條，判決如主
文。
本案經檢察官王碧霞到庭執行職務
中    華    民    國      九十四      年      一      月      二十      日
                                  臺灣高等法院臺南分院刑事第四庭
                                      審判長法官  鄭    文    肅
                                            法官  陳    珍    如
                                            法官  林    勝    木
右正本證明與原本無異。
如不服本判決，應於判決送達後十日內向本院提出上訴狀，其未敘述理由者並應於提
出上訴狀後十日內向本院補提理由書（應附繕本)。
                                      法院書記官  吳    秋    賢
中    華    民    國      九十四      年      一      月      二十一    日
附錄法條：
【槍砲彈藥刀械管制條例第十一條】
未經許可，製造、販賣或運輸第四條第一項第一款所稱其他可發射金屬或子彈具有殺
傷力之各式槍砲者，處五年以上有期徒刑，併科新臺幣一千萬元以下罰金。
未經許可，轉讓、出租或出借前項所列槍砲者，處三年以上十年以下有期徒刑，併科
新臺幣七百萬元以下罰金。
意圖供自己或他人犯罪之用，而犯前二項之罪者，處無期徒刑或七年以上有期徒刑，
併科新臺幣一千萬元以下罰金。
未經許可，持有、寄藏或意圖販賣而陳列第一項所列槍砲者，處一年以上七年以下有
期徒刑，併科新臺幣七百萬元以下罰金。
第一項至第三項之未遂犯罰之。
【槍砲彈藥刀械管制條例第十二條】
未經許可，製造、販賣或運輸子彈者，處一年以上七年以下有期徒刑，併科新台幣五
百萬元以下罰金。
未經許可，轉讓、出租或出借子彈者，處六月以上五年以下有期徒刑，併科新台幣三
百萬元以下罰金。
意圖供自己或他人犯罪之用，而犯前二項之罪者，處三年以上十年以下有期徒刑，併
科新台幣七百萬元以下罰金。
未經許可，持有、寄藏或意圖販賣而陳列子彈者，處五年以下有期徒刑，併科新台幣
三百萬元以下罰金。
第一項至第三項之未遂犯罰之。
【槍砲彈藥刀械管制條例第十三條】
未經許可，製造、販賣或運輸槍砲、彈藥之主要組成零件者，處三年以上十年以下有
期徒刑，併科新台幣七百萬元以下罰金。
未經許可，轉讓、出租或出借前項零件者，處一年以上七年以下有期徒刑，併科新台
幣五百萬元以下罰金。
意圖供自己或他人犯罪之用，而犯前二項之罪者，處五年以上有期徒刑，併科新台幣
一千萬元以下罰金。
未經許可，持有、寄藏或意圖販賣而陳列第一項所列零件者，第六月以上五年以下有
期徒刑，併科新台幣三百萬元以下罰金。
第一項至第三項之未遂犯罰之。
【中華民國刑法第二百十二條】
偽造、變造護照、旅券、免許證、特許證及關於品行、能力服務或其他相類之證書、
介紹書，足以生損害於公眾或他人者，處一年以下有期徒刑、拘役或三百元以下罰金
。
【附表一】
九十二年九月一日十九時三十分至五十分許，在嘉義市○○路五一八之一號前之車牌
號碼ＢＭ─八五二一號自用小客車內查獲、扣案之物（編號一至六之物，經內政部警
政署刑事警察局九十二年十一月二十八日刑鑑字第０九二０一六八一三四號槍彈鑑定
書為鑑定）。
┌──┬──────────┬────┬────────────────┐
│編號│物    品    名    稱│數    量│槍    彈    鑑    定    結    果│
├──┼──────────┼────┼────────────────┤
│一  │土造及制式九０子彈  │扣案四十│其中三十七顆係直徑九公釐之土造子│
│    │                    │三顆。  │彈，取樣十二顆試射，均可擊發，認│
│    │                    │驗餘三十│皆具殺傷力。另六顆為直徑九公釐之│
│    │                    │一顆（應│制式子彈，認均具殺傷力。        │
│    │                    │沒收）。│                                │
├──┼──────────┼────┼────────────────┤
│二  │改造九０子彈        │扣案三十│係直徑七．七至九公釐之土造子彈，│
│    │                    │七顆，驗│取樣十二顆試射，十顆可擊發，認均│
│    │                    │餘二十五│具殺傷力。另二顆不具殺傷力。    │
│    │                    │顆（應沒│                                │
│    │                    │收）。  │                                │
├──┼──────────┼────┼────────────────┤
│三  │改造九０彈殼        │十五顆（│係玩具金屬彈殼。                │
│    │                    │應沒收）│                                │
└──┴──────────┴────┴────────────────┘
┌──┬──────────┬────┬────────────────┐
│四  │改造手槍            │一支（應│槍枝管制編號0000000000，係仿FN廠│
│    │                    │沒收）  │1910型半自動手槍製造之玩具手槍，│
│    │                    │  │經換裝土造金屬槍管而成改造手槍，│
│    │                    │        │欠缺撞針簧，無法擊發子彈，依現狀│
│    │                    │        │認不具殺傷力。                  │
├──┼──────────┼────┼────────────────┤
│五  │改造九０彈殼        │七顆（應│均係土造金屬彈殼。              │
│    │                    │沒收）  │                                │
├──┼──────────┼────┼────────────────┤
│六  │改造九０彈頭        │四顆（應│均係直徑約九公釐之土造金屬彈頭。│
│    │                    │沒收）  │                                │
├──┼──────────┼────┼────────────────┤
│七  │擦槍工具銅條        │一支    │                                │
├──┼──────────┼────┼────────────────┤
│八  │斜嘴老虎鉗          │一支    │                                │
├──┼──────────┼────┼────────────────┤
│九  │螺絲起子            │八支    │                                │
└──┴──────────┴────┴────────────────┘
【附表二】
九十二年九月一日二十時至二十時十五分許，在嘉義市○○○路三三五巷五十七號內
查獲、扣案之物（編號一至五之物，經內政部警政署刑事警察局九十二年十一月二十
八日刑鑑字第０九二０一六八一三四號槍彈鑑定書為鑑定）。
┌──┬──────────┬────┬────────────────┐
│編號│物    品    名    稱│數    量│槍    彈    鑑    定    結    果│
├──┼──────────┼────┼────────────────┤
│一  │工業用底火          │十五顆（│均係直徑０．二七吋之建築工業子彈│
│    │                    │應沒收）│，無彈頭結構，非完整子彈，認均不│
│    │                    │        │具殺傷力。                      │
│    │                    │        │                                │
├──┼──────────┼────┼────────────────┤
│二  │改造子彈成品        │四顆    │均係土造子彈，經取樣一顆試射，無│
│    │                    │        │法擊發，認不具殺傷力。          │
├──┼──────────┼────┼────────────────┤
│三  │改造子彈半成品      │二十八顆│其中一顆係土造子彈，惟欠缺底火，│
│    │                    │（應沒收│無子彈完整結構，認不具殺傷力。另│
│    │                    │）      │二十七顆均係玩具金屬彈殼。      │
└──┴──────────┴────┴────────────────┘
┌──┬──────────┬────┬────────────────┐
│四  │改造子彈彈殼        │八顆（應│均係土造金屬彈殼。              │
│    │                    │沒收）  │                                │
├──┼──────────┼────┼────────────────┤
│五  │改造玩具手槍半成品  │一支（應│係玩具手槍，槍管內有阻鐵。      │
│    │                    │沒收）  │    │
├──┼──────────┼────┼────────────────┤
│六  │改造玩具手槍工具    │一組    │                                │
├──┼──────────┼────┼────────────────┤
│七  │變造「黃士展」之國民│一張（應│                                │
│    │身分證              │沒收周世│                                │
│    │                    │耀照片）│                                │
├──┼──────────┼────┼────────────────┤
│八  │潘蔥、蔡益昌、楊妙如│三張    │                                │
│    │之國民身分證        │        │                                │
├──┼──────────┼────┼────────────────┤
│九  │台南區中小企業銀行  │一本    │                                │
└──┴──────────┴────┴────────────────┘
【附表三】
九十二年九月一日二十時二十分起至同日二十四時前之期間，在嘉義縣太保市○○路
三九七號內查獲、扣案之物（編號一至四之物，經內政部警政署刑事警察局九十二年
九月二日刑鑑字第０九二０一六七六四三號槍彈鑑定書為鑑定）。
┌──┬──────────┬────┬────────────────┐
│編號│物    品    名    稱│數    量│槍    彈    鑑    定    結    果│
├──┼──────────┼────┼────────────────┤
│一  │改造具瑞塔手槍      │一枝（應│槍枝管制編號0000000000，係由仿BE│
│    │                    │沒收）  │RETTA廠84型半自動手槍製造之金屬 │
│    │                    │        │玩具手槍，換裝土造金屬槍管而成之│
│    │                    │        │改造手槍，機械性能良好，可擊發適│
│    │                    │        │用子彈，認具殺傷力。            │
├──┼──────────┼────┼────────────────┤
│二  │改造點二二手槍      │一枝（應│槍枝管制編號0000000000，係由仿FN│
│    │                    │沒收）  │廠1910型半自動手槍製造之金屬玩具│
│    │                    │        │手槍，換裝土造金屬槍管而成之改造│
│    │                    │        │手槍，機械性能良好，可擊發適用子│
│    │                    │        │彈，認具殺傷力。                │
└──┴──────────┴────┴────────────────┘
┌──┬──────────┬────┬────────────────┐
│三  │制式九二手槍        │一支    │槍枝管制編號0000000000，係捷克CZ│
│    │                    │        │廠75型口徑九公釐制式半自動手槍，│
│    │                    │        │槍上記號為010729，槍管內具六條右│
│    │                    │        │旋來復線，機械性能良好，可擊發同│
│    │                    │        │口徑制式子彈，認具殺傷力。      │
│    │                    │        │（被告爭執此部分扣案物之來源，詳│
│    │                    │        │參判決理由之說明）              │
├──┼──────────┼────┼────────────────┤
│四  │制式九二子彈        │十顆    │均係九公釐制式子彈，認皆具殺傷力│
│    │                    │        │。                              │
│    │                    │        │（被告爭執此部分扣案物之來源，詳│
│    │                    │        │參判決理由之說明）              │
├──┼──────────┼────┼────────────────┤
│五  │擦槍工具（通槍條）  │一支    │                                │
├──┼──────────┼────┼────────────────┤
│六  │大小螺絲起子        │十二支  │                                │
└──┴──────────┴────┴────────────────┘
┌──┬──────────┬────┬────────────────┐
│七  │鉗子                │三支    │                                │
├──┼──────────┼────┼────────────────┤
│八  │電鑽                │二支    │其中一支為大型電鑽。            │
├──┼──────────┼────┼────────────────┤
│九  │木柄電烙鐵          │一支    │                                │
├──┼──────────┼────┼────────────────┤
│十  │銼刀                │四支    │                                │
├──┼──────────┼────┼────────────────┤
│十一│六角板手            │一支    │                                │
├──┼──────────┼────┼────────────────┤
│十二│固定器              │一支    │                                │
├──┼──────────┼────┼────────────────┤
│十三│偽造新台幣一千元紙幣│二十五張│經中央印製廠九十二年十月一日中印│
│    │                    │        │發字第０九二０００四五一四號函鑑│
│    │                    │        │定均屬偽鈔。                    │
└──┴──────────┴────┴────────────────┘
註：附表一、二、三之扣案物中，應沒收與無庸為沒收諭知之理由，詳見判決理由壹
、五之說明。
